Inventaris van het archief van het Nederlandse Gezantschap in China (Peking, Chunking, Nanking), (1862) 1872-1954
Nationaal Archief, Den Haag
- INVENTARIS ARCHIEF GEZANTSCHAP, 1904-1941
  - STUKKEN BETREFFENDE BIJZONDERE ONDERWERPEN, II
    - KOELIEWERVING IN CHINA, V
      - Koeliewerving, v.1
        - Stukken betreffende de emigratie van Chinese koelies naar Banka en Billiton., 1905-1907.; 518; 1 pak
      - Chinees consulaat-generaal in Nederlands-Indië, v.2
        - Stukken betreffende de vestiging van een Chinees consulaat-generaal in Nederlands-Indië., 1904-1907.; 519; 1 omslag
    - INDISCH-CHINESE AANGELEGENHEDEN, W
      - Nederlands-Indische aangelegenheden, verklaringen Nederlanderschap, w.1
        - Stukken betreffende het uitzenden van Chinese ambtenaren (waaronder consuls en handelscommissarissen) naar Nederlands-Indië., 1909-1941.; 520-522; 3 pakken
          - 1909-1919, 520
          - 1919-1931, 521
          - 1931-1941, 522
        - Stukken betreffende en verklaringen van Nederlanderschap., 1904-1908.; 523; 1 omslag
      - Nederlands-Indische aangelegenheden, w.2
        - Stukken betreffende het Nederlanderschap van een in Tientsin woonachtig persoon die in het Transvaalse leger heeft gediend., 1904-1906.; 524; 1 omslag
        - Stukken betreffende Chinese vertegenwoordigingen en organisaties in Nederlands-Indië en hun betrekkingen met China., 1911-1940.; 525-526; 1 pak, 1 omslag
          - 1911-1931, 525
          - 1931-1940, 526
      - Chinese Kamer van Koophandel in Nederlands-Indië, w.3
        - Stukken betreffende de Chinese Kamer van Koophandel in Nederlands-Indië., 1910-1923 en 1932-1936.; 527; 1 pak
      - Chinees onderwijs in Nederlands-Indië, w.4
        - Stukken betreffende het Chinese onderwijs in Nederlands-Indië, en onderwijs in China voor Indo-Chinezen., 1909-1941.; 528-529; 2 pakken
          - 1909-1930, 528
          - 1931-1941, 529
      - Nederlands-Chinees consulair verdrag, rechtstoestand Chinezen in Nederlands-Indië, toelating, positie en behandeling van Chinezen in Nederlands-Indië en verhouding Nederlands-Indië - China, w.5
        - Verslag over de reis van de Chinese commissaris Wag Ta Cheng in Nederlands-Indië. Met bijlagen. Afschrift., 1909.; 530; 1 omslag
        - Stukken betreffende onderhandelingen over het sluiten van een Nederlands-Chinees consulair verdrag., 1909-1911.; 531; 1 omslag
        - Stukken betreffende de verlening van Chinese decoraties aan Chinezen in Nederlands-Indië., 1909-1923.; 532; 1 omslag
        - Stukken betreffende de behandeling van Chinezen in Nederlands-Indië., 1909-1938.; 533-536; 2 pakken, 2 omslagen
          - 1909-1911, 533
          - 1912, 534
          - 1913-1917, 535
          - 1919-1938, 536
        - Stukken betreffende belastingen van Chinezen in Nederlands-Indië., 1910 en 1921-1923.; 537; 1 omslag
        - Stukken betreffende Chinese namen van plaatsen in Nederlands-Indië., 1911.; 538; 1 omslag
        - Stukken betreffende Chinese revolutionaire propaganda in Nederlands-Indië., 1914-1916.; 539; 1 omslag
        - Nota's van de Chinese regering over de positie van Chinezen in Nederlands-Indië., 1914 en 1932.; 540; 1 omslag
        - Stukken betreffende de boycot van Japanse goederen in China., 1915-1916.; 541; 1 omslag
        - Stukken betreffende de reis van Indo-Chinese industriëlen naar China en Japan., 1916.; 542; 1 omslag
        - Stukken betreffende toelating en vestiging van vreemdelingen in Nederlands-Indië., 1918-1921.; 543; 1 omslag
        - Stukken betreffende de gedelegeerde voor Chinese arbeiders bij het Chinese consulaat te Batavia., 1919-1921.; 544; 1 omslag
        - Stukken betreffende ongeregeldheden te Koedoes (Nederlands-Indië), waarbij Chinezen betrokken zijn geweest., 1919-1922.; 545; 1 omslag
        - Stukken betreffende Chinese handels, industriële en financiële ondernemingen in Nederlands-Indië., 1919-1924.; 546; 1 omslag
        - Stukken betreffende de beperkte toelating van met name Chinezen tot Nederlands-Indië., 1919-1938.; 547; 1 omslag
        - Stukken betreffende de herziening van het Chinees-Nederlandse consulaire verdrag van 1911 en de kwestie van het Nederlandse onderdaanschap in Nederlands-Indië., 1919-1923 en 1931-1932.; 548; 1 omslag
        - Stukken betreffende Chinese politieke groeperingen, personen en belangenorganisaties in Nederlands-Indië en China., 1920-1941.; 549-553; 5 pakken
          - 1920-1927, 549
          - 1928-1929, 550
          - 1930-1931, 551
          - 1932-1933, 552
          - 1934-1941, 553
        - Stukken betreffende ongeregeldheden in de Boekit Asemmijnen in Nederlands-Indië., 1921-1923.; 554; 1 omslag
        - Stukken betreffende de verplichte boekhouding van Chinezen in Nederlands-Indië., 1921-1923.; 555; 1 omslag
        - Stukken betreffende de rechtstoestand van Chinezen in Nederlands-Indië en met name de gelijkstelling van Chinezen met Europeanen., 1921-1935.; 556; 1 omslag
        - Stukken betreffende de Chinese adoptierechten., 1922.; 557; 1 omslag
        - Stukken betreffende geldinzamelingen in Nederlands-Indië voor politieke (stakingsbeweging) en humantaire doeleinden in China., 1925 en 1931-1939.; 558; 1 omslag
        - Politiek politionele maandrapporten van de Nederlands-Indische Algemene Recherche Dienst., 1927-1936.; 559-562; 4 pakken
          - 1927-1928, 559
          - 1929, 560
          - 1930-1931, 561
          - 1932-1936, 562
        - Stukken betreffende het verzoek van de Nederlands-Indiër A. Gani om terugzending van zijn ontvoerde vrouw uit China., 1928-1929.; 563; 1 omslag
        - Stukken betreffende een moordaanslag van de Chinese onderdaan Kho Loy op Sumatra., 1928-1929.; 564; 1 omslag
        - Stukken betreffende het "onbehoorlijke" optreden van de Chinese consul te Palembang i.v.m. het politieoptreden tegen Chinese arbeiders van de Standard Oil Co.., 1929-1930.; 565; 1 omslag
        - Stukken betreffende registratie van Chinese onderdanen in Nederlands-Indië door de Chinese consuls., 1929-1932 en 1935-1937.; 566; 1 omslag
        - Stukken betreffende het halfstok vlaggen door de Chinese consuls in Nederlands-Indië op zgn. Chinese vernederdagen., 1929-1933.; 567; 1 omslag
        - Stukken betreffende ordeverstoringen in de tinmijnen van Bangka waarbij een Chinees geheim genootschap betrokken zou zijn geweest., 1930.; 568; 1 omslag
        - Stukken betreffende de verhoging van de belasting op toelating van buitenlanders in Nederlands-Indië., 1930-1931.; 569; 1 omslag
        - Stukken betreffende de gespannen verhouding tussen de plaatselijke bevolking en Chinezen te Pekalongan., 1931.; 570; 1 omslag
        - Nota van de Chinese regering waarin het Nederlands-Indische bestuur van medeplichtigheid aan een brand te Tarokan wordt beschuldigd. Met bijlagen., 1931.; 571; 1 stuk
        - Stukken betreffende een klacht van de Chinese consul te Palembang n.a.v. een vechtpartij te Pakan Watas., 1931.; 572; 1 omslag
        - Stukken betreffende het bezwaar van de Nederlandse gezant in China tegen de groepsbenaming "Chinezen" in de publicaties over de volkstelling 1930 (Nederlands-Indië)., 1931.; 573; 1 omslag
        - Stukken betreffende de uitlevering van Gouw Peng Tjiauw door Nederlands-Indië aan China., 1933.; 574; 1 omslag
        - Stukken betreffende de beveiliging van de binnenlandse industrie in Nederlands-Indië tegen dumping van producten uit het buitenland., 1933.; 575; 1 omslag
        - Stukken betreffende de aangifte en inschrijving van Nederlandse onderdanen bij de Nederlandse consulaten in het buitenland., 1933.; 576; 1 omslag
        - Stukken betreffende de regeling van de invoer van ongebleekte katoenen stoffen in Nederlands-Indië., 1934-1935.; 577; 1 omslag
        - Verslag over de reis van Prof. Duyvendak uit Leiden naar China. Met bijlagen., 1935.; 578; 1 omslag
        - Stukken betreffende de handelsbetrekkingen tussen China en Nederlands-Indië., 1935-1937.; 579; 1 omslag
        - Stukken betreffende Chinese verkiezingen in Nederlands-Indië en een schotschrift tegen de de consul-generaal van China., 1936.; 580; 1 omslag
        - Stukken betreffende de Nieuw Leven beweging op Chinese scholen in Nederlands-Indië., 1936.; 581; 1 omslag
        - Rapporten over de reis naar China, Japan en Korea van het hoofd van de Dienst der Oost-Aziatische Zaken. Met bijlagen., 1937.; 582; 1 deel
        - Stukken betreffende anti-Japanse artikelen in de Chinese pers in Nederlands-Indië., 1938.; 583; 1 omslag
        - Stukken betreffende de beïnvloeding van Moslim gelovigen in met name Nederlands-Indië door Japan en China., 1938-1939.; 584; 1 omslag
      - Pekingrapporten, onderdaanschap Nederlands-Indische Chinezen, w.6
        - Stukken betreffende het onderdaanschap van Nederlands-Indische Chinezen in China., 1909-1911.; 585; 1 omslag
        - Stukken betreffende Chinese aangelegenheden in Nederlands-Indië bestemd voor opname in de zgn. "Peking Rapporten"., 1911 en 1919-1938.; 586-608; 21 pakken, 2 omslagen
          Geordend op datum ontvangst
          - 1911 en 1919, 586
          - 1920, 587
          - 1921, 588
          - 1922-1923, 589
          - 1924, 590
          - 1925-1926, 591
          - 1927, 592
          - 1928-1929, 593
          - 1930, 594
          - 1931, 595
          - 1932, 596
          - 1933 jan. - jun., 597
          - 1933 jul. - dec., 598
          - 1934, 599
          - 1935 jan. - jul., 600
          - 1935 aug. - dec., 601
          - 1936 jan. - jun., 602
          - 1936 jul. - dec., 603
          - 1937 jan. - jun., 604
          - 1937 jul. - dec., 605
          - 1938 jan. - apr., 606
          - 1938 mei - sep., 607
          - 1938 okt. - dec., 608
        - Stukken betreffende ongeregeldheden te Samarinda waarbij Chinezen betrokken zijn geweest., 1927-1928.; 609; 1 omslag
        - Stukken betreffende het verbod van Kuomintang publicaties in Nederlands-Indië., 1931-1937.; 610; 1 omslag
    - DECORATIES, X
      - Stukken betreffende het verlenen van Nederlandse decoraties aan Nederlanders en Chinezen., 1904-1941.; 611; 1 pak
      - Stukken betreffende het verlenen van buitenlandse decoraties aan Nederlanders., 1904-1941.; 612; 1 pak
    - CONFERENTIES, Z
      - Nalatenschappen, z.2
        - Stukken betreffende de nalatenschappen van P.J.P. Hendriks en H.J. Ples die overleden zijn in China., 1906-1908.; 613; 1 omslag
- ARCHIEF DUITSE BELANGENBEHARTIGING, 1917-1921 (1926)
  - STUKKEN VAN ALGEMENE AARD, I
    Zie inv.nrs. 107-113 en 120-123
  - STUKKEN BETREFFENDE BIJZONDERE ONDERWERPEN, II
    - AA DUITSE BESCHERMELINGEN, BURGERLIJKE STAND, DIVERSEN
      - Stukken betreffende de waarneming van de Turkse belangen door het Nederlandse gezantschap., 1917-1924.; 614; 1 omslag
      - Stukken betreffende de oorlogsverklaring van China aan Duitsland en Oostenrijk-Hongarije. Met bijlagen., 1917-1918.; 615; 1 omslag
      - Stukken betreffende de consulaire bescherming van Duitse onderdanen en belangen door het Nederlandse gezantschap in China., 1917-1919.; 616; 1 omslag
      - Stukken betreffende aangelegenheden aangaande de Duitse burgerlijke stand (huwelijken, overlijden, nalatenschappen etc.)., 1917-1921.; 617; 1 pak
      - Stukken betreffende de mishandeling door Amerikaanse soldaten van het Duitse echtpaar Benz., 1918.; 618; 1 omslag
      - Stukken betreffende de gevangenneming van de Duitse onderdanen E. Rudolf en de familie von Hellfeld door de Chinese autoriteiten., 1918-1919.; 619; 1 omslag
      - Stukken betreffende de vernieuwde betrekkingen tussen China en Duitsland., 1919-1920.; 620; 1 omslag
      - Stukken betreffende de terugkeer van Duitsers naar China., 1919-1921.; 621; 1 omslag
      - Stukken betreffende het handelsverkeer (ondanks handelsverbod) tussen Duitsland en China., 1919-1921.; 622; 1 omslag
    - AA1 HET DUITSE GEZANTSCHAP EN CONSULATEN
      - Stukken betreffende de overdracht van de zaken m.b.t. de bescherming van de Duitse belangen., 1921-1922.; 623; 1 omslag
    - AA2 BEHANDELING DUITSERS DOOR DE CHINESE AUTORITEITEN, REIZEN IN CHINA DOOR DUITSERS, SCHEPEN
      - Stukken betreffende prijsverklaarde Duitse en Oostenrijks-Hongaarse schepen., 1917-1922.; 624; 1 omslag
      - Stukken betreffende maatregelen van de Chinese autoriteiten tegen vijandelijke onderdanen., 1917-1921.; 625-628; 3 pakken, 1 omslag
        - 1917, 625
        - 1918, 626
        - 1919 jan. - feb., 627
        - 1919 mrt. - 1921, 628
      - Stukken betreffende reizen van Duitse onderdanen in China., 1917-1919.; 629; 1 pak
    - AA3 GEÏNTERNEERDEN EN KRIJGSGEVANGENEN
      - Stukken betreffende Duitse en Oostenrijks-Hongaarse krijgsgevangenen en geïnterneerden in China., 1917-1921.; 630-634; 4 pakken, 1 omslag
        - 1917, 630
        - 1918 jan. - jun., 631
        - 1918 jul. - dec., 632
        - 1919, 633
        - 1920-1921, 634
      - Stukken betreffende repatriatie van Duitse en Oostenrijks-Hongaarse onderdanen uit China., 1919-1926.; 635-637; 2 pakken, 1 omslag
        - 1919, 635
        - 1920-1921, 636
        - 1920 - 1926 (Turkestan), 637
    - AA4 RECHTSPRAAK OVER DUITSE ONDERDANEN
      - Stukken betreffende diefstal uit de Duitse kazerne onder bewaking van de Nederlandse gezantschapswacht te Peking., 1917-1918.; 638; 1 omslag
      - Stukken betreffende de Duitse en Oostenrijks-Hongaarse concessies te Hankow en Tientsin., 1917-1919.; 639; 1 omslag
      - Stukken betreffende de rechtspraak over de Duitse en Oostenrijks-Hongaarse onderdanen in China., 1917-1919.; 640; 1 omslag
    - AA6 BRITSE EN FRANSE MAATREGELEN TEGEN DUITSERS
      - Stukken betreffende de Britse en Franse maatregelen tegen de vijandelijke onderdanen in China., 1917-1919.; 641; 1 pak
    - AA7 FINANCIËLE AANGELEGENHEDEN
      - Stukken betreffende een geschil tussen de Duitse leraar Pultar en de Chinese autoriteiten te Hankow., 1919-1920.; 642; 1 omslag
    - ZONDER CODE (ARCHIEF)
      - Aantekening inzake het archief "Duitse en Oostenrijks-Hongaarse belangen"., z.d. [1917].; 643; 1 stuk
- ARCHIEF OOSTENRIJKSE EN HONGAARSE BELANGENBEHARTIGING, (1915) 1917-1941
  - STUKKEN VAN ALGEMENE AARD, I
    Zie inv.nrs. 107- 123 op blz 21
  - STUKKEN BETREFFENDE BIJZONDERE ONDERWERPEN, II
    Zie tevens archief Duitse belangenbehartiging
    - BELANGENBEHARTIGING
      - Stukken betreffende de verkoop van Oostenrijkse eigendommen in China, waaronder de legatiegebouwen., 1919-1929.; 644; 1 pak
      - Stukken betreffende de Hongaarse belangenbehartiging in Harbin., 1923-1925.; 645; 1 omslag
      - Stukken betreffende de belangenbehartiging van de Hongaarse onderdaan kapitein H. Accurti., 1924-1934.; 646; 1 omslag
      - Stukken betreffende de repatriatie van Hongaarse onderdanen uit China., 1925-1935.; 647; 1 omslag
      - Stukken betreffende de waarneming van de Hongaarse belangen te Macao en Hong Kong., 1930-1938.; 648; 1 omslag
      - Stukken betreffende de overdracht van de Oostenrijkse belangenbehartiging aan de Duitse ambassade te China., 1938.; 649; 1 omslag
      - Stukken betreffende de deelname van het Hongaarse gezantschap te Tokio aan de behartiging van de Hongaarse belangen in China., 1940.; 650; 1 omslag
      - Stukken betreffende de belangenbehartiging voor de Hongaarse Katholieke Missie in China., 1940.; 651; 1 omslag
      - Stukken betreffende de afwikkeling van de Hongaarse belangenbehartiging., 1940-1941.; 652; 1 omslag
    - BENOEMING OOSTENRIJKSE EN HONGAARSE CONSULS
      - Stukken betreffende de benoeming van Oostenrijkse en Hongaarse consuls in China., 1921-1938.; 653; 1 omslag
    - ARCHIEVEN
      - Stukken betreffende de overdracht en verzending van de Oostenrijkse en Hongaarse archieven., 1918-1931.; 654; 1 omslag
    - KRIJGSGEVANGENEN EN GEÏNTERNEERDEN
      - Stukken betreffende het interneringskamp voor Oostenrijkers en Hongaren te Siyuan., 1917-1918.; 655; 1 omslag
      - Register van Oostenrijks-Hongaarse soldaten van Italiaanse afkomst die na vrijlating uit Russische gevangenschap naar China zijn doorgereisd., 1918.; 656; 1 band
        Zie tevens inv.nr. 657
      - Stukken betreffende Oostenrijks-Hongaarse soldaten van Italiaanse afkomst (Irredentisten) die na ontslag uit Russische gevangenschap zich aangesloten hebben bij het Italiaanse leger., 1918-1919.; 657; 1 omslag
        Zie tevens inv.nr. 656
    - SCHEPEN
      - Stukken betreffende moeilijkheden met de bemanning van de schepen van de Oostenrijkse Lloyd in Shanghai., 1915-1917.; 658; 1 omslag
    - BURGERLIJKE STAND
      - Stukken betreffende het overlijden en de nalatenschappen van Oostenrijkse en Hongaarse onderdanen in China., 1919-1939.; 659; 1 pak
      - Stukken betreffende huwelijken van Hongaren., 1928-1940.; 660; 1 omslag
      - Stukken betreffende questieuze gevallen inzake de Hongaarse nationaliteit., 1928-1940.; 661; 1 omslag
    - OOSTENRIJKSE GEZANTSCHAPSGEBOUWEN
      - Stukken betreffende de militaire bewaking van het voormalige Oostenrijkse gezantschapsterrein door Japanse soldaten., 1923-1933.; 662; 1 omslag
      - Stukken betreffende de verhuur aan Japan van de Oostenrijkse gezantschapsgebouwen te Peking., 1927-1936.; 663; 1 omslag
      - Stukken betreffende de huisvesting van Japanse vluchtelingen in het Oostenrijkse gezantschapsgebouw., 1931-1932 en 1937.; 664; 1 omslag
    - DIVERSEN
      - Stukken betreffende het aanknopen van nieuwe betrekkingen tussen Oostenrijk en China., 1920.; 665; 1 omslag
      - Stukken betreffende de Oostenrijkse Bokser indemniteit., 1920-1921.; 666; 1 omslag
      - Stukken betreffende de moord op de Oostenrijkse onderdaan G. Weber door Chinese soldaten., 1922-1923.; 667; 1 omslag
      - Stukken betreffende de reis van de Oostenrijker Dr. H.A. Bernatzik naar Yunnan., 1936-1937.; 668; 1 omslag
      - Stukken betreffende de benoeming van de Hongaarse gezant te Mandsjoekwo., 1940.; 669; 1 omslag
- OPEN ARCHIEF GEZANTSCHAP, (1939) 1941-1952
  - STUKKEN VAN ALGEMENE AARD, I
    - Agenda., 26 juli 1939 - 14 dec 1941.; 16 aug 1945 - 11 mrt 1946.; 669A; 1 deel
    - Agenda's., 1941-1950.; 670-679, ---; 10 delen
      - 1940 aug. 16 - 1942 nov. 25, nrs. 441 - 1760, 670
      - 1942 nov. 26 - 1943 nov. 4, nrs. 1761 - 3306, 671
      - 1943 nov. 4 - 1944 dec. 22, nrs. 3307 - 3829 nrs. 1 - 3440, 672
      - 1944 dec. 22 - 1945 nov. 8, nrs. 3441 - 3540 nrs. 1 - 3900, 673
      - 1945 nov. 8 - 1946 jun. 17, nrs. 3901 - 4704 nrs. 1 - 3100, 674
      - 1946 jun. 17 - 1946 dec. 31, nrs. 3100 - 6697, 675
      - 1947 jan. 2 - 1947 sep. 4nrs. 1 - 4920, 676
      - 1947 sep. 4 - 1948 apr. 26, nrs. 4921 - 7383 nrs. 1 - 2540, 677
      - 1948 apr. 26 - 1949 jan. 21, nrs. 2541 - 7168 nrs. 1 - 340, 678
      - 1949 jan. 21 - 1950 okt. 2 nrs. 341 - 2441 nrs. 1 - 2780, 679
      - 1950 okt. 4 - 1953 feb. 28, nrs. 2781 - 3596 nrs. 1 - 1561 nrs. 1 - 180, ---
        Zie inv.nr. 895
    - Registers met legatienummers van ingekomen en uitgaande stukken van de ambassade., 1946-1950.; 680-681, ---; 2 delen
      - 1946 mrt. - 1948 aug. nrs. 301 - 1050 nrs. 1 - 1013 nrs. 1 - 800 1946-1948, 680
      - 1948 sep. - 1950 aug. nrs. 841 - 1167 nrs. 1 - 514 nrs. 1 - 352 1948-1950, 681
      - Agenda van ingekomen stukken van het departement en het consulaat-generaal te Hong Kong, 3 jan 1949 - 9 mei 1949 en 5 mrt 1954 - 9 nov 1954, nrs 291 - 1910., ---; 1 band
        Zie inv.nr. 898.
  - STUKKEN BETREFFENDE BIJZONDERE ONDERWERPEN, II
    - CHINEES STAATSHOOFD, A
      - Stukken betreffende het Chinese staatshoofd., 1943-1949.; 682; 1 omslag
    - NEDERLANDSE AUTORITEITEN (GOUVERNEUR-GENERAAL NEDERLANDS-INDIË), B
      - Stukken betreffende de gouverneur-generaal van Nederlands-Indië., 1943-1945.; 683; 1 omslag
    - CHINESE AUTORITEITEN EN CORPS DIPLOMATIQUE, C
      - Stukken betreffende de Chinese regering., 1941-1951.; 684; 1 omslag
      - Stukken betreffende de Chinese consulaten in Oost- en West-Indië., 1941-1948.; 685; 1 omslag
      - Stukken betreffende de Chinese ambassade te Den Haag., 1944-1946.; 686; 1 omslag
      - Stukken betreffende het Corps Diplomatique in China., 1949.; 687; 1 omslag
    - GEZANTSCHAP/AMBASSADE EN DIENSTZAKEN (PERSONEEL EN HUISVESTING), D
      - Stukken betreffende Nederlandse kabinetsaangelegenheden., 1940-1951.; 688; 1 omslag
      - Stukken betreffende Nederlands personeel van de diplomatieke vertegenwoordiging en consulaten voornamelijk in China., 1941-1951.; 689-691; 3 pakken
        - A - C, 689
        - D - M, 690
        - P - W, 691
      - Instructies van de Chinese autoriteiten inzake het reizen in China van buitenlanders., 1941-1946.; 692; 1 omslag
        Zie tevens inv.nr. 743
      - Stukken betreffende het Oostelijk legatieterrein (o.a. eis tot schadevergoeding)., 1945-1947.; 693; 1 omslag
      - Stukken betreffende de huisvesting en de bouw van de ambassade en andere rijksgebouwen te Nanking., 1945-1951.; 694; 1 pak
      - Instructies inzake het voeren van de correspondentie door de ambassade., 1947-1951.; 695; 1 omslag
      - Stukken betreffende het bureau van de handelsraad., 1949.; 696; 1 omslag
      - Stukken betreffende de Nederlandse vertegenwoordiging te Canton., 1949.; 697; 1 omslag
      - Stukken betreffende het bureau van de militaire attaché van de ambassade., 1950.; 698; 1 omslag
    - CEREMONIËEL (DIPLOMATIEKE PRIVILEGES EN CORPS CONSULAIRE SHANGHAI, E
      Zie voor legatieterrein inv.nr. 693
      - Stukken betreffende de vergaderingen van het Corps Consulaire te Shanghai., 1946-1947 en 1950.; 699; 1 omslag
      - Stukken betreffende de privileges van het diplomatieke personeel in China., 1949.; 700; 1 omslag
    - NEDERLANDSE CONSULATEN EN BELANGENBEHARTIGING VOOR VREEMDE MOGENDHEDEN, F
      - Stukken betreffende en stukken afkomstig van Nederlandse consulaten (-generaal) in China en Indochina., 1941-1951.; 701-716; 16 omslagen
        - Amoy, 1946-1949, 701
        - Canton, 1942-1951, 702
        - Chungking, 1941-1942, 703
        - Foochow, 1943-1948, 704
        - Hanoi, 1945-1946, 705
        - Hong Kong,1942-1948, 706
        - Kunming, 1942-1946, 707
        - Macao, 1947-1948, 708
        - Nanking, 1949, 709
        - Peiping/Peking, 1947-1951, 710
        - Saigon,1946, 711
        - Shanghai,1945-1951, 712
        - Swatoo, 1947-1949, 713
        - Taipeh, 1947-1948, 714
        - Tientsin, 1945-1951, 715
        - Tsingtao, 1948, 716
      - Stukken betreffende de Nederlandse consulaire ressorten in China., 1943-1951.; 717; 1 omslag
      - Stukken betreffende de belangenbehartiging voor vreemde mogendheden door de Nederlandse vertegenwoordiging in China., 1945-1951.; 718; 1 omslag
      - Stukken betreffende de Nederlandse kolonie te Tsingtao., 1946.; 719; 1 omslag
        Zie tevens inv.nr. 716
      - Stukken betreffende de belangenbehartiging voor Oostenrijk door de Nederlandse vertegenwoordiging in China., 1947-1948.; 720; 1 omslag
    - NEDERLANDSE WETTEN EN VOORSCHRIFTEN, G
      Zie voor Nederlanderschap tevens inv.nr. 728
      - Stukken betreffende kennisgevingen inzake het Nederlanderschap (o.a. wetten)., 1941-1951.; 721; 1 omslag
      - Stukken betreffende het geallieerde rechtsverkeer met vijandelijke mogendheden in China., 1941-1943.; 722; 1 omslag
      - Stukken betreffende politiek verdachte Nederlanders in China., 1941-1946.; 723; 1 omslag
    - NEDERLANDERS EN NEDERLANDSE ONDERDANEN (BURGERLIJKE STAND, NATIONALITEIT BELANGENBEHAR-TIGING VOOR NEDERLANDERS, NALATENSCHAPPEN EN OORLOGSSCHADE), H
      Zie voor nationaliteit tevens I
      - Stukken betreffende de registratie van Nederlandse onderdanen in China., 1940-1950.; 724; 1 pak
        Zie tevens inv.nrs. 730 en 742
      - Stukken betreffende de belangenbehartiging van Nederlandse zendelingen en missionarissen in China., 1941-1951.; 725; 1 omslag
        zie tevens inv.nrs. 726 en 733
      - Stukken betreffende de belangenbehartiging voor Nederlanders in vijandelijk Chinees gebied., 1942-1946.; 726; 1 omslag
        zie tevens inv.nrs. 725 en 733